Inventaris van de archieven van het Rijksbureau voor de Voedselvoorziening in Oorlogstijd: Afdeling Voedingsvraagstukken: Onderafdeling Landbouw en Veevoeding; Onderafdeling Voeding, Distributie en Bevoorrading, 1940-1945 (1946)
Nationaal Archief, Den Haag
Rijksbureau voor de Voedselvoorziening in Oorlogstijd: Afdeling Voedingsvraagstukken: Onderafdelingen 1 en 2
Voedselvoorziening / Voedingsvraagstukken
1940-1946
merendeel 1940-1945
L22005
1.10 meter; 147 inventarisnummers.
Normale geschreven, getypte en gedrukte documenten, geen bijzondere handschriften.
Nationaal Archief, Den Haag
Rijksbureau voor de Voedselvoorziening in Oorlogstijd / Afdeling Voedselvraagstukken / Onderafdeling 1. Landbouw en Veevoeding 1939 - 1945
Rijksbureau voor de Voedselvoorziening in Oorlogstijd / Afdeling Voedselvraagstukken / Onderafdeling 2. Voeding, Distributie en Bevoorrading 1939 - 1945
Het archief van de onderafdeling Landbouw en Veevoeding en van de onderafdeling Voeding, Distributie en Bevoorrading bevat stukken betreffende de voedselvoorraden, voedselvoorzieningsproblemen en voedselverstrekking en correspondentie met de Duitse autoriteiten met betrekking tot het voedsel.
Archiefvorming
Geschiedenis van de archiefvormer
Zie toegang nummer 2.11.30.01 voor het algemene gedeelte van de inleiding.
Afdeling Voedingsvraagstukken
De behandeling van algemene voedings- en rantsoeneringsvraagstukken was aan deze afdeling opgedragen. Dat hield o.m. in de coördinatie van problemen bij de algemene en technische afdeling van het Rijksbureau naar het inzicht van de voedingsleer en voedingspolitiek, de principiële verdeling en bestemming der beschikbare voedingsstoffen voor mens, dier of industrie, alsook de beoordeling en vaststelling van de samenstelling van surrogaten en vervangingsmiddelen. Deze afdeling onderhield daartoe contacten met de Afdeling Volksgezondheid van het Departement van Sociale Zaken (Voedingsraad, Voedingsvoorlichting), met het Centraal Distributiekantoor (rantsoenering), met de Organisatie voor Toegepast Natuurwetenschappelijk Onderzoek T.N.O. en het Centraal Instituut voor Industrialisatie C.I.V.I. (research op voedingsgebied), met de Afdeling Landbouwstatistiek van het Centraal Bureau voor de Statistiek (Commissie voor de Voedselvoorzieningsstatistiek) en vooral met de gemeenten (centrale keukens: massavoeding, voorraadvorming, afvalregeling). De Afdeling Voedingsvraagstukken was onderverdeeld in een aantal onderafdelingen, nl. de Onderafdeling Landbouw en Veevoeding, de Onderafdeling Voeding, Distributie en Bevoorrading, de Onderafdeling Massavoeding en het Bureau Statistiek.
Geschiedenis van het archiefbeheer
De verwerving van het archief
Overbrenging van een overheidsarchief
MAISAO-WOTAP; 2.11
Aanwijzingen voor de gebruiker
Openbaarheidsbeperkingen
Volledig openbaar.
Materiële beperkingen
Het archief kent geen materiële beperkingen.
Aanvraaginstructie
Openbare archiefstukken kunnen online worden aangevraagd en gereserveerd. U kunt dit ook via de terminals in de studiezaal van het Nationaal Archief doen. Om te kunnen reserveren dient u de volgende stappen te volgen:
U maakt een profiel aan op www.gahetna.nl, en logt vervolgens in
Via de archiefinventaris (alleen de beschrijvingen met rode nummers) selecteert u het gewenste archiefstuk door op de knop 'Reserveren' te klikken
In het volgende scherm geeft u aan op welke dag u het archiefstuk wilt inzien
Indien u zich bevindt in de studiezaal en een tafelnummer heeft ontvangen kunt u dit nummer vermelden. Als u geen tafelnummer heeft kunt u tafelnummer 777 laten staan
Vervolgens bevestigt u uw reservering door deze te versturen.
Verwant materiaal
Beschikbaarheid van kopieën
Verwante archieven
De archieven van het Rijksbureau voor de Voedselvoorziening in Oorlogstijd, de Raad voor de Voedselvoorziening, 1942-1945, het College van Overleg voor de Voedselvoorziening, (1941) 1942-1949, zijn gesplitst in de volgende nummers: 2.11.23.01 tot en met 2.11.23.04 en 2.11.30.01 tot en met 2.11.30.14.
Verwant aan dit archief is het Werkarchief van de Regeringscommissaris voor de Akkerbouw en Veehouderij (Geheim Archief) en van de Directeur-Generaal van de Voedselvoorziening, te vinden bij het Nationaal Archief onder toegangsnummer 2.11.32.
Verder is er een verband met het archief van dr. ir. S.L. Louwes, sinds 1937 hoofd van het Rijksbureau voor de Voorbereiding van de Voedselvoorziening in Oorlogstijd. Dit archief is ook te vinden op het Nationaal Archief onder toegangsnummer 2.21.238
Beschrijving van de series en archiefbestanddelen
- Weekverslagen van de onderafdeling Landbouw en Veevoeding., 1942-1944; 1; 1 omslag
  Met hiaten.
- Weekverslagen van de onderafdeling Voeding, Distributie en bevoorrading., 1942-1945; 2; 1 omslag
- Verslagen van besprekingen met de Hauptabteilung Ernährung und Landwirtschaft beim Reichskommissariat betreffende voedsel- en rantsoeneringsvraagstukken., 1943-1944; 3; 1 deel
- Rapport van een onbekend auteur betreffende een beschouwing "indien Nederland zich zelf kan voeden"., 1941; 4; 1 stuk
- Stukken betreffende de regeling voor het beschikbaar stellen van extra voeding voor zuigelingen, aanstaande en jonge moeders., 1944; 5; 1 omslag
- Briefwisseling met de Hauptabteilung Ernährung und Landwirtschaft beim Reichskommissariat betreffende de voedselvoorziening van de burgerlijke bevolking en het verstrekken van extra toewijzigingen., 1941-1944; 6; 1 omslag
- Stukken betreffende het beschikbaar stellen van Rode Kruis-pakketten ten behoeve van gevangenen., 1943-1945; 7; 1 omslag
- Stukken betreffende de vergelijking van de Nederlandse en Duitse voedselrantsoenen., 1941-1945; 8; 1 omslag
- Stukken betreffende de aanvoer van aardappelen uit Drenthe ten behoeve van het personeel van het Rijksbureau., 1944-1946; 9; 1 omslag
- Stukken betreffende het verstrekken van voedsel aan honger-patiënten in West-Nederland via het "Interkerkelijk Bureau voor Noodvoedselvoorziening"., 1945-1946; 10; 1 omslag
- Stukken betreffende de bevoorrading., 1940-1944; 11-13; 3 omslagen
  - Stukken betreffende de regeling van de bevoorrading van levensmiddelen aan de burgerbevolking. 1940-1944, 11
  - Lijsten van in werking zijnde fabrieken op het gebied van de voedselvoorziening i.v.m. de bevoorrading. 1942-1944, 12
  - Verslagen van besprekingen van bevoorradingscommissie met vertegenwoordigers van grote steden. 1941-1944, 13
- Stukken betreffende de bakkerij., 1940-1945; 14-16A; 3 omslagen en 1 stuk
  - Stukken betreffende de samenstelling van het brood inzake het efficiënter bakken door het Station voor Maalderij en Bakkerij te Wageningen. 1940-1941, 14; 1 omslag
  - Stukken betreffende de vermaling van broodgraan. 1941-1943, 15; 1 omslag
  - Stukken betreffende de regeling van de distributie van banket en bakkersartikelen. 1940-1944, 16; 1 omslag
  - Brief van de Hauptabteilung Ernährung und Landwirtschaft van 10 april 1945 betreffende stopzetting van electriciteitslevering aan de vier grote bakkerijen in verband met arrestatie de heer Ringers n.a.v. sabotage. 1945, 16A; 1 stuk
- Stukken betreffende de hulpverlening door de geallieerden., 1945; 17-18; 2 stukken
  - Verslag van een bespreking van 6 mei inzake de organisatie van de voedselvoorziening door de geallieerden. 1945, 17; 1 stuk
  - Verslag van een bespreking van 9 mei tussen ir. S.L. Louwes, D.G. van de Voedselvoorziening, ir. A.H. Boerma, vertegenwoordiger van het Militair Gezag en diverse ambtenaren van de Dienst voor de Voedselvoorziening betreffende de organisatie van de voedselvoorziening in het bevrijde Zuid-Nederlandse gebied. 1945, 18; 1 stuk
- Nota van 23 mei 1941 van een onbekende auteur aan ir. Louwes betreffende distributiegegevens., 19; 1 stuk
- Verslagen van besprekingen tussen ir. Dols en dhr. Schöbeck betreffende de voedselproblematiek., 1942-1944; 20; 1 omslag
- Stukken betreffende de aankoop van vitamine C in Zwitserland en de bereiding van vitamine C door Nederlandse bedrijven., 1940-1943; 21; 1 omslag
- Stukken betreffende voedselhulp van het Rode Kruis aan politieke gevangenen in Nederland., 1942-1944; 22; 1 omslag
- Rapport van 28 augustus 1942 ter kennisneming ontvangen van de Afdeling Bijzondere Aangelegenheden betreffende de voedingstoestand in de wasserijen., 23; 1 stuk
- Verslagen van besprekingen tussen de Directeur-Generaal van de Voedselvoorziening en het hoofd van de Geschäftsgruppe Ernährung und Landwirtschaft beim Reichskommissariat betreffende de voedselvoorzieningsproblemen., 1940-1945; 24-25; 2 omslagen
  - 1940-1942, 24
  - 1943-1945, 25
- Verslagen van besprekingen van het Bureau Statistiek, Afdeling Voedingsvraagstukken, met de directies der gas-, electriciteits- en waterleidingbedrijven in diverse gemeenten betreffende de rampenvoorziening tijdens noodsituaties., 1944; 26; 1 deel
- Nota van 18 april 1944 van dhr. Schouwer aan ir. Louwes inzake de landbouw en voedselvoorziening na de oorlog., 27; 1 stuk
- Stukken betreffende goedkeuringen, gegeven door de Hauptabteilung Ernährung und Landwirtschaft inzake diverse onderwerpen., 1943-1944; 28; 1 omslag
- Stukken betreffende voedselhulpverstrekking door het Nederlandse Rode Kruis aan Nederlandse krijgsgevangenen in Duitsland., 1940-1945; 29; 1 omslag
  t/m 1 juli 1942 agendanummer van de Afdeling Bijzondere Aangelegenheden / Algemeen Secretariaat.
- Stukken betreffende levensmiddelenverstrekking door het Rode Kruis uit Zweden en Portugal aan Nederland., 1944-1945; 30; 1 omslag
- Stukken betreffende voedselhulpverstrekking door het Internationale Rode Kruis te Genève aan Nederland., 1942-1945; 31; 1 omslag
- Lijsten opgesteld door de Afdeling Voedingsvraagstukken ten behoeve van het College voor de Voedselvoorziening houdende overzichten van de in- en export in ha-waarde van produkten ressorterende onder het Rijksbureau voor de Voedselvoorziening in Oorlogstijd., 1942-1944; 32; 1 omslag
- Stukken betreffende de omrekeningsfactoren ten behoeve van de berekeningen van ha-waarden overzichten., 1942-1945; 33; 1 omslag
- Stukken betreffende ensilageproeven met aardappelschillen, als gevolg van het Afvallenbesluit 1940 I., 1943-1944; 34; 1 omslag
- Stukken betreffende de zelfverzorgingsregeling., 1942-1944; 35; 1 omslag
- Lijsten opgesteld door de Afdeling Voedingsvraagstukken, Bureau Statistiek, houdende overzichten van het verbruik van produkten door diverse Duitse instanties in Nederland over de periode mei 1940-september 1944., 1940-1944; 36; 1 omslag
- Voorlopige verzorgingsbalansen voor akkerbouwprodukten over de periode 1942-1943, per 28 november 1942, in het Duits., 37; 1 deel
- Voorlopige verzorgingsbalansen voor vlees- en melkprodukten over de periode 1942-1943, in het Duits., 38; 1 deel
- Voorlopige verzorgingsbalansen voor boter, vet en olie over de periode 1942-1943, in het Duits., 39; 1 deel
- Voorlopige verzorgingsbalansen voor melkprodukten, margarine, vetten en oliën over de periode 1943-1944, in het Duits., 40; 1 deel
- Definitieve verzorgingsbalansen van Nederland voor het Wirtschaftsjahr 1941-1942, in het Duits., 41; 1 deel
- Definitieve verzorgingsbalansen van Nederland voor het Wirtschaftsjahr 1942-1943, in het Duits., 42; 1 deel
- Concept-balansen van het oogstjaar 1942-1943., 43; 1 deel
- Concept-voedselbalansen, oogst 1943, per 4 sept. 1943, volgens gegevens per 19 feb. 1943, (1e concept)., 44; 1 deel
- Concept-voedselbalansen, oogst 1943, per 4 september 1943, volgens gegevens per 19 feb. 1943, (2e concept)., 45; 1 deel
- Concept-voedselbalansen, oogst 1943, per 15 sept. 1943., 46; 1 deel
- Concept-balansen, oogst 1944-1945 in Oost- en West Nederland, per 23 dec. 1944., 47; 1 deel
- Definitieve verzorgingsbalansen voor het wirtschaftsjahr 1942-1943 per 28 nov. 1942, in het duits., 48; 1 deel
- Oriënterende voedselbalansen oogst 1943, 2e opstelling., 49; 1 deel
- Concept-balansen oogstjaar 1942-1943., 50; 1 deel
- Lijst houdende de uitkomsten der inventarisaties van de land-en tuinbouw over de periode 1936-1939, gekopieerd., 1940; 51; 1 deel
- Lijst houdende de uitkomsten van de inventarisaties van voorraden bij landbouwers, 1939, gekopieerd., 1940; 52; 1 deel
- Lijsten houdende de uitkomsten der inventarisatie van land- en tuinbouw, akkerbouw, rundvee, paarden, schapen en hoenders over de periode 1937-1940, gekopieerd., 53; 1 deel
- Lijst houdende aanvulling op de uitkomsten der inventarisaties van land- en tuinbouw over de periode 1937-1940, gekopieerd., 1941; 54; 1 deel
- Lijst houdende de uitkomsten van inventarisaties van de veestapel en de wintergewassen per december 1940, gekopieerd., 1941; 55; 1 deel
- Lijst houdende voorlopige uitkomsten der inventarisatie van land- en tuinbouw 1940, gekopieerd, 1941; 56; 1 deel
- Lijst houdende overzichten van voorraden bij handel en nijverheid per juni, okt. en dec. 1940, gekopieerd, 1941; 57; 1 deel
- Lijst houdende voorlopige uitkomsten der inventarisatie van land- en tuinbouw over de periode mei-juni 1941, gekopieerd., 58; 1 deel
- Lijst houdende uitkomsten der inventarisaties van land- en tuinbouw over de periode 1938-1941, gekopieerd., 1942; 59; 1 deel
- Lijst houdende aanvulling op de uitkomsten der inventarisaties van land- en tuinbouw over de periode 1938-1941, gekopieerd., 1942; 60; 1 deel
- Stukken betreffende de voedingssituatie in Dordrecht., 1945; 61; 1 omslag
- Rapport van dr. M.J.L. Dols "The food position in The Netherlands during the second world war 1940-1945"., 1946; 62; 1 stuk
- Rapport van dr. M.J.L. Dols en D.A.J.M. van Arcken: "Food supply and nutrition in the Netherlands during and immediately after the world war.", 1946; 63; 1 stuk
- Stukken betreffende de zelfverzorgingsregeling., 1942-1945; 64; 1 omslag
- Verslagen van de voedingspositie in Nederland., 1941-1945; 65; 1 omslag
- Brief van 8 september 1944 van de Hauptabteilung Ernährung und Landwirtschaft inzake ter beschikking stellen en eventuele inbeslagneming van centrale keukens door de Duitse instanties., 66; 1 stuk
- Brief van 16 augustus 1944 van Hauptabteilung Ernährung und Landwirtschaft betreffende het inzetten van extra arbeidskrachten ten behoeve van de oogst., 67; 1 stuk
- Stukken betreffende bespreking van ir. Louwes e.a. met de Duitse instanties inzake voedingsvraagstukken., 1944-1945; 68; 1 omslag
- Stukken betreffende de toewijzing van extra voedsel aan bepaalde categorieën personen en/of instanties (Sonderzulagen)., 1942-1945; 69; 1 omslag
- Stukken betreffende voedsellevering aan de Wehrmacht en het Duitse rijk., 1940-1944; 70; 1 omslag
- Stukken betreffende werkzaamheden van het Interkerkelijk Bureau (IKB) voor de Noodvoedselvoorziening., 1945; 71; 1 omslag
- Stukken betreffende machtiging aan de burgemeester van Rotterdam, dr. Müller, tot uitoefening van bevoegdheden op het gebied van het binnenlands bestuur van Holland en Utrecht., 1945; 72; 1 omslag
- Brief van 12 februari 1945 van de Rijkscommissaris inzake centraal voedingsbeleid van het "Staatliche Aufbringungs- und Verteilungapparat"., 73; 1 stuk
- Brief van 10 maart 1944 van ir. Louwes aan Von Wense waarin hij de slechte voedingspositie van Nederland nader toelicht., 74; 1 stuk
- Brief van de Hauptabteilung Ernährung und Landwirtschaft inzake gebruikt voedselvoorraden buiten de Duitse instanties om., 1943; 75; 1 stuk
- Correspondentie met de Duitse instanties inzake diverse voedingsmiddelen., 1941-1943; 76; 1 omslag
- Stukken betreffende de meldingsplicht., 1943; 77; 1 omslag
- Brieven van de Hauptabteilung Ernährung und Landwirtschaft inzake slachtcijfers., 1943; 78; 1 omslag
- Stukken betreffende het verstrekken van vitamine C-tabletten., 1943; 79; 1 omslag
- Brief 19 december 1942 van ir. Dols aan de Hauptabteilung Ernährung und Landwirtschaft inzake het verstrekken van "Erzeugerprämie" aan "Ostlandfahrer", met antwoord., 80; 1 stuk
- Verslag van 14 juli 1942 naar aanleiding van gesprek ir. Dols en dhr. van Loon met B. Koning, kapitein der Generale Staf op n.a., betreffende zijn ervaringen met de Duitse krijgsgevangenkamp(en) en de voedselsituatie aldaar., 81; 1 stuk
- Brief van 22 december 1941 van de Geschäftsgruppe Ernährung und Landwirtschaft aan ir. Dols inzake "Werbemittel.......", 82; 1 stuk
- Afschrift van een illegaal vlugschrift, inzake de voedselvoorziening, dat in Delft verspreid werd., 1941; 83; 1 stuk
- Artikel van Dr. J. Groen "Praktische richtlijnen voor een zo goed mogelijke voeding in normale en bijzondere tijden"., 1941; 84; 1 stuk
- Rantsoenerings-, distributiecijfers en statistiek (ongeordend)., 1940-1945; 85-90; 6 omslagen
  - bestanddeel 1, 85
  - bestanddeel 2, 86
  - bestanddeel 3, 87
  - bestanddeel 4, 88
  - bestanddeel 5, 89
  - bestanddeel 6, 90
- Rantsoeneringskaarten., 1942-1945; 91; 1 omslag
- Brief van 12 september 1944 van ir. Dols inzake ziekenvoeding in noodtoestand., 92; 1 stuk
- Stukken betreffende het verstrekken van rijst aan aziatische bevolkingsgroepen., 1943; 93; 1 omslag
- Stukken betreffende het verstrekken van peulvruchten., 1943; 94; 1 omslag
- Stukken betreffende het verstrekken van distributiebescheiden., 1943; 95; 1 omslag
- Stukken betreffende het verstrekken van voedselpakketten door het Rode Kruis aan in het buitenland verblijvende Nederlanders., 1940-1943; 96; 1 omslag
- Nota van J.W. Kloot aan ir. Dols inzake het verstrekken van levensmiddelenpakketten., Ongedateerd; 97; 1 stuk
- Studieplan van het Rode Kruis: "Het Rode Kruis en de hulpverlening aan de bevolking na afloop van de oorlog", concept., Ongedateerd; 98; 1 stuk
- Stukken betreffende een Hongaars plan voor het zenden van levensmiddelen., 1943-1944; 99; 1 omslag
- Stukken betreffende evacuatie (o.a. Limburg en Arnhem)., 1944-1945; 100; 1 omslag
- Oorlogsdocumentatie, bijeengebracht door ir. Dols., 1941-1945; 101; 1 omslag
- Rapport van een onbekend auteur "De toepassing en handhaving van het Voedselvoorzieningbesluit en de Distributiewet 1939"., Ongedateerd; 102; 1 stuk
- Stukken betreffende de schaduworganisatie voedselvoorziening., 1943-1944; 103; 1 omslag
- Stukken betreffende bemiddeling n.a.v. arrestaties van personeel van de Afdeling Voedingsvraagstukken., 1944; 104; 1 omslag
- Stukken betreffende het verstrekken van bijvoeding aan de Leidse chroomindustrie door het restaurant "De Wijnstok" in Oegstgeest., 1944; 105; 1 omslag
- Stukken betreffende opgave van de capaciteit van Centrale Keukens., 1944; 106; 1 omslag
- Stukken betreffende aanvraagformulieren voor éénpansmaaltijden., 1944; 107; 1 omslag
- Stukken betreffende de levensmiddelenmagazijnen voor spoorwegpersoneel., 1944; 108; 1 omslag
- Stukken betreffende luchtbeschermingsmaatregelen in Centrale Keukens., 1944; 109; 1 omslag
- Stukken betreffende problemen met de organisatie "Todt" (OT) i.v.m. de voedseldistributie., 1944; 110; 1 omslag
- Stukken betreffende het verstrekken van pap aan ulcuslijders., 1944; 111; 1 omslag
- Verslag van de vergadering van 28 oktober 1941 met vertegenwoordigers van de departementen van Financiën, van Binnenlandse Zaken, en van Sociale Zaken, en van de Nederlandse Volksdienst, van de Geschäftsgruppe Ernährung und Landwirtschaft, van het Ambt für Volkswohlfahrt en ir. Dols inzake het vaststellen van richtlijnen ten behoeve van de Centrale Keukens., 112; 1 omslag
- Brief van 2 september 1944 van ir. Dols aan de Bahnbevollmächtigte inzake standplaats van spoorwegkeukens., 113; 1 stuk
- Stukken betreffende telefoonaansluiting van Inspectie 3 te Arnhem., 1944; 114; 1 omslag
- Stukken betreffende uitbreiding telefoonnet Rijswijk., 1944; 115; 1 omslag
- Stukken betreffende het verstrekken van vis in centrale en fabriekskeukens., 1944; 116; 1 omslag
- Stukken betreffende het verstrekken van voedsel aan dijkjesgravers in Zwijndrecht., 1944; 117; 1 omslag
- Stukken betreffende het verstrekken van voeding aan personen die gevorderd zijn tot het verrichten van arbeid voor de Duitse Wehrmacht., 1944; 118; 1 omslag
- Stukken betreffende het verstrekken van maaltijden aan de Duitse bezetter en collaborateurs., 1942-1944; 119; 1 omslag
- Stukken betreffende vordering van diverse benodigdheden en hulpmiddelen van de Afdeling Voedingsvraagstukken door de Duitse bezetter., 1944; 120; 1 omslag
- Stukken betreffende het verrichten van werkzaamheden voor de Duitse bezetter door de Centrale Keuken in Veenendaal., 1944; 121; 1 omslag
- Stukken betreffende het mogelijk sluiten van de Centrale Keukens in de zomer., 1941; 122; 1 omslag
- Stukken betreffende het eventueel verstrekken van maaltijden aan in Nederland werkende Belgen., 1941-1943; 123; 1 omslag
- Stukken betreffende "Werkverpflegung" in de Centrale Keukens., 1944; 124; 1 omslag
- Stukken betreffende de capaciteit van de Centrale Keukens., 1941; 125; 1 omslag
- Nota van 9 maart 1941 van ir. Dols aan ir. Louwes inzake distributie van melk ter verlaging van het vetrantsoen., 126; 1 stuk
- Stukken betreffende het verstrekken van levensmiddelencijfers., 1941; 127; 1 omslag
- Stukken betreffende het verstrekken van insuline aan suikerpatinten., 1943; 128; 1 omslag
- Nota van 9 maart 1943 van ir. Dols aan ir. Louwes inzake het gebruik van voedsel tijdens feestelijkheden waarbij de consumptie niet in overeenstemming is met het Duitse aandringen tot versobering., 129; 1 stuk
- Nota van 8 maart 1943 van ir. Dols aan ir. Louwes inzake het verstrekken van tabak- en snoeprantsoenen., 130; 1 stuk
- Nota van 16 december 1942 aan ir. Dols inzake de distributie van bloed., 131; 1 stuk
- Stukken betreffende de broodregeling 1942/1943., 132; 1 omslag
- Brief van 17 september 1942 van ir. Louwes aan ir. Dols inzake de wekelijkse besprekingen over de in- en uitvoer tussen Dols, Stolk en Joustra., 133; 1 stuk
- Nota van 7 oktober 1942 van ir. Dols aan ir. Louwes inzake de "staat van oogstverwachtingen" van de PICA's en het CBS., 134; 1 stuk
- Stukken betreffende veevoeders (ongeordend)., 1940-1945; 135-140; 6 omslagen
  - bestanddeel 1, 135
  - bestanddeel 2, 136
  - bestanddeel 3, 137
  - bestanddeel 4, 138
  - bestanddeel 5, 139
  - bestanddeel 6, 140
- Notulen en bijlagen van vergaderingen van de "Technische Commissie voor Veevoeding in Oorlogstijd", m.i.v. 3 maart 1941: "Technische Commissie van Advies voor de Veevoederdistributie" (o.a. normen veevoedertoewijzingen en J-instructies)., 1940-1944; 141-145; 5 omslagen
  - bestanddeel 1, 141
  - bestanddeel 2, 142
  - bestanddeel 3, 143
  - bestanddeel 4, 144
  - bestanddeel 5, 145
- Overzicht van de taken van de Afdeling Voedingsvraagstukken., Ongedateerd; 146; 1 stuk